【裁判字號】    90,親,69
【裁判日期】    900731
【裁判案由】    否認子女
【裁判全文】
臺灣高雄地方法院民事判決  九十年度親字第六十九號
    原      告  甲○○
    訴訟代理人  呂坤宏
    被      告  乙○○
    法定代理人  丙○○
    被      告  丙○○
右當事人間否認子女事件，本院判決如左：
    主    文
確認被告乙○○（民國八十九年三月十二日生）非被告丙○○與原告甲○○之婚生子
。
訴訟費用由被告共同負擔。
    事    實
甲、原告方面：
一、聲明：如主文所示。
二、陳述：
    原告與被告丙○○於民國（下同）八十二年六月十日結婚，結婚次年朱曉梅出世
    ，生活尚稱和諧。後被告丙○○趁原告於八十三年三月十六日入伍竟私自攜女離
    家出走，不願在返家，且離家期間與他人同居並生下一女即乙○○，並要求離婚
    ，雙方乃於八十九年六月二十九日辦理離婚登記。被告離家六年期間未曾與原告
    甲○○有過夫妻之實，乙○○，因其受胎期間係在與丙○○婚姻關係存續中，受
    法律推定為婚生子女，為此提起否認之訴。
三、證據：提出戶籍謄本一件為證。
乙、被告方面：
一、聲明：原告之訴駁回。
二、被告丙○○陳述略稱：對原告之主張無意見，被告乙○○確非與原告受胎所生。
丙、本院依職權囑託長庚醫院高雄分院鑑定被告珠乙○○與原告是否具有親子關係。
    理    由
一、按妻之受胎，係在婚姻關係存續中者，推定其所生子女為婚生子女；前項推定，
    如夫妻之一方能證明妻非自夫受胎者，得於知悉子女出生之日起一年內提起否認
    之訴，民法第一千零六十三條第一、二項定有明文。
二、原告主張其與被告丙○○於婚姻關係存續中所生之子女乙○○非自原告收胎所生
    之事實，除據其提出戶籍謄本為證，並經本院依職權囑託長庚醫院高雄分院鑑定
    被告乙○○與原告是否具有親子關係，經該院鑑定結果函覆：因原告與被告不具
    有親子之基因，故可以排除甲○○是乙○○親生父親這一假設。即二者不具有親
    子血緣關係，有該院民國九十年六月二十七日  (九十)長庚院高第一九０五號函
    （附親子鑑定報告）在卷可稽，原告之主張堪認為真實。
三、本件被告丙○○受胎生下被告乙○○，係在其與原告婚姻關係存續中受胎，依法
    乙○○雖應推定為原告之婚生子。惟因被告丙○○受胎懷有被告乙○○時並未與
    原告同居，是以被告乙○○非自原告受胎至明。從而，原告於知悉被告乙○○出
    生之日起一年以內提起本訴，請求確認被告乙○○非被告丙○○與原告之婚生子
    ，洵屬有據，應予准許。
四、據上論結，本件原告之訴為有理由，依民事訴訟法第七十八條，第八十五條第一
    項前段判決如主文。
中      華      民      國    九十      年      七      月    三十一    日
                              臺灣高雄地方法院家事法庭
~B法      官  陳樹村
右正本證明與原本無異。
如不服本判決，應於送達後廿日內，向本院提出上訴狀。
中      華      民      國    九十      年      七      月    三十一    日
~B法院書記官  康進福


司法院資訊處製作；財團法人民間司法改革基金會備份。
